【裁判字號】    98,上訴,818
【裁判日期】    980831
【裁判案由】    毒品危害防制條例
【裁判全文】
臺灣高等法院臺南分院刑事判決    98年度上訴字第818號
上  訴  人
即  被  告  甲○○
上列上訴人因毒品危害防制條例案件，不服臺灣臺南地方法院98
年度訴字第318號中華民國98年6月30日第一審判決（起訴案號：
臺灣臺南地方法院檢察署98年度毒偵字第468號），提起上訴，
本院判決如下：
    主  文
上訴駁回。
    理  由
一、按刑事訴訟法第三百五十條、第三百六十一條、第三百六十
    二條、第三百六十七條規定，不服地方法院之第一審判決而
    上訴者，須提出上訴書狀，並應敘述具體理由，此為上訴必
    備之程式；如所提之書狀未敘述上訴理由，或僅曾以言詞陳
    述上訴理由者，均應於上訴期間屆滿後二十日內補提理由書
    於第一審法院。第一審法院經形式審查，認逾期未補提上訴
    理由者，應定期間先命補正；逾期未補正者，為上訴不合法
    律上之程式，應以裁定駁回。倘已提出上訴理由，但所提非
    屬具體理由者，則由第二審法院以上訴不合法律上之程式，
    判決駁回。而所謂具體理由，必係依據卷內既有訴訟資料或
    提出新事證，指摘或表明第一審判決有何採證、認事、用法
    或量刑等足以影響判決本旨之不當或違法，而構成應予撤銷
    之具體事由，始克當之（例如：依憑證據法則具體指出所採
    證據何以不具證據能力，或依憑卷證資料，明確指出所為證
    據證明力之判斷如何違背經驗、論理法則）；倘僅泛言原判
    決認定事實錯誤、違背法令、採証違法、判決不公、量刑失
    之過重或輕縱，而未依上揭意旨指出具體事由，或形式上雖
    已指出具體事由，然該事由縱使屬實，亦不足以認為原判決
    有何不當或違法者（例如：對不具有調查必要性之證據，法
    院未依聲請調查亦未說明理由，或援用證據不當，但除去該
    證據仍應為同一事實之認定），皆難謂係具體理由，而應認
    其上訴為不合法律上之程式（最高法院九十七年台上字第八
    九二號判決、九十七年台上字第三二六七號判決意旨及法院
    辦理刑事訴訟案件應行注意事項第一六二點參照）。
二、上訴意旨略以：
  (一)上訴人即被告甲○○沒有施用第二級毒品，但不知為何會有
    第二級毒品的反應，且被告再度到第四分局補作筆錄時，警
    方就直接向被告要求說叫被告全部承認，別浪費他們的時間
    ；被告真的非常有心要將毒癮戒除，自己於九十七年七月三
    十日早上到奇美醫院要求服用美沙冬，至今從不曾間斷過，
    而被告目前也有一份固定工作，也結婚有家庭了，而被告之
    家庭開支必須要被告和妻子二人的薪水加起來才足夠，所以
    被告真的非常希望法官和檢察官能給予被告一次自新的機會
    ，能判處被告緩起訴，讓被告繼續服用美沙冬，而被告願意
    不定時的接受法院或警察機關的驗尿。
  (二)或許被告之前有多條毒品之前科，但被告此次是真的非常有
    決心悔改，誠心請求法官與檢察官能法外開恩，讓被告能有
    一次自新的機會，也讓被告的家庭能平穩生活，不至於再度
    陷入困境。
  (三) 被告真的很有決心要悔改，而且也完全沒和以前的所有朋
     友有任何聯絡，被告現在的生活除了上班外，就是待在家
     裡休息陪小孩，真的希望法官和檢察官給被告機會，被告
     絕對保證會好好把握此機會，絕不再犯。
三、經查：原審判決已於理由欄中敘明上訴人即被告甲○○坦承
    犯行，並說明其調查、取捨証據之結果，及憑以認定被告犯
    罪事實之心証理由，因而就被告所犯施用第一級毒品罪部分
    論處有期徒刑十月，所犯施用第二級毒品罪部分判處有期徒
    刑六，並定應執行有期徒刑一年，從形式上觀察，原判決並
    無認定事實錯誤、或違背法令之情形可言。被告雖以上開情
    詞指摘原判決不當，但查：被告於原審準備程序期日及審理
    時均坦承上開犯行，事後再上訴否認施用第二級毒品，已無
    所據；又原審量刑時已審酌「被告有施用第一級毒品、第二
    級毒品之前科紀錄，經送觀察、勒戒及刑罰執行後，仍未能
    戒除惡習，再犯本件施用第一、二級毒品罪，顯見被告意志
    力甚為薄弱，迄未能戒除毒癮，惟念其施用毒品所生危害，
    本質上乃屬自我戕害身心健康之行為，對於他人生命、身體
    、財產等法益，尚無危害，且其犯後坦承，態度良好等一切
    情狀」，而分別判處上開所示之刑，並定應執行有期徒刑一
    年，顯已考量被告係因毒癮之戕害而有本件犯行，及被告犯
    後已有悔改之意，足見原審並無量刑過重而違反公平正義等
    原則之違誤。
四、綜上，原判決並無認定事實錯誤、或違背法令之情形，亦難
    認有何採證認事、用法等足以影響判決本旨之不當或違法。
    揆之上開最高法院判決意旨，上訴人之上訴理由，自難認係
    具體理由，且該上訴理由亦不足以影響本件判決本旨之不當
    或違法，而構成應予撤銷之具體事由。是上訴人之上訴顯不
    合法律上之程式，爰依刑事訴訟法第三百六十七條前段之規
    定，駁回其上訴，並不經言詞辯論為之。
五、據上論斷，應依刑事訴訟法第三百六十七條前段、第三百七
    十二條，判決如主文。
中    華    民    國    98    年    8     月    31    日
                  刑事第四庭    審判長法  官  吳志誠
                                      法  官  羅心芳
                                      法  官  陳珍如
以上正本證明與原本無異。
所犯施用第一級毒品罪部分如不服本判決應於收受送達後10日內
向本院提出上訴書狀，其未敘述上訴理由者，並得於提起上訴後
10日內向本院補提理由書（均須按他造當事人之人數附繕本）「
切勿逕送上級法院」。
施用第二級毒品罪部分不得上訴。
                                      書記官  呂宬樂
中    華    民    國    98    年    9     月    1     日


司法院資訊處製作；財團法人民間司法改革基金會備份。
